【裁判字號】    97,訴,42
【裁判日期】    970731
【裁判案由】    毒品危害防制條例
【裁判全文】
臺灣士林地方法院刑事判決                97年度訴字第42號
公  訴  人  臺灣士林地方法院檢察署檢察官
被      告  乙○○
上列被告因違反毒品危害防制條例案件，經檢察官提起公訴（96
年度毒偵字第2744號），被告於準備程序就被訴事實為有罪之陳
述，經本院合議庭裁定本件由受命法官獨任依簡式審判程序審理
，並判決如下：
    主  文
乙○○施用第一級毒品，處有期徒刑捌月，減為有期徒刑肆月，
如易科罰金，以新臺幣壹仟元折算壹日。
扣案之第一級毒品海洛因壹包（驗餘淨重零點零捌公克）沒收銷
燬，注射針筒及塑膠吸管各壹支均沒收。
    事  實
一、乙○○前於民國94年間，曾因施用毒品案件，經本院裁定送
    勒戒處所觀察、勒戒後，認無繼續施用毒品之傾向，於95年
    3 月13日執行完畢釋放出所，並由臺灣士林地方法院檢察署
    檢察官以94年度核退毒偵字第61號為不起訴處分確定。詎猶
    不知悛悔，於前開觀察、勒戒執行完畢釋放後5 年內，復基
    於施用第一級毒品海洛因之犯意，於95年12月3 日晚上某時
    ，在臺北市○○區○○街之富玉莊旅社內，以將海洛因加水
    稀釋後置入注射針筒內注射於血管之方式，施用第一級毒品
    海洛因1 次。嗣於95年12月4 日上午9 時許，在雲林縣斗六
    市○○路2 號之土地公廟前為警查獲，並當場扣得其所有之
    第一級毒品海洛因1 包（驗餘淨重0.08公克）、供其施用毒
    品所用之注射針筒及塑膠吸管各1 支，經警採集其尿液送驗
    後，始悉上情。
二、案經雲林縣警察局斗六分局報請臺灣雲林地方法院檢察署呈
    請臺灣高等法院檢察署檢察長令轉臺灣士林地方法院檢察署
    檢察官偵查起訴。
    理  由
一、上揭事實，業據被告乙○○偵查中及本院審理時坦承不諱（
    見雲檢毒偵1853卷第12頁、本院卷第52至57頁），而被告為
    警查獲後所採集之尿液，經送詮昕科技股份有限公司以「酵
    素免疫分析法」初步檢驗、「氣相層析質譜儀法」確認檢驗
    之檢驗結果，呈鴉片海洛因代謝物、嗎啡類陽性反應，此有
    該公司96年12月14日濫用藥物尿液檢驗報告1 份附卷可參（
    見甲○毒偵2744卷第24-3頁）。而被告前開為警查獲並扣案
    之白粉1 包（驗餘淨重0.08公克），經送法務部調查局鑑驗
    結果，確係第一級毒品海洛因等情，亦有該局96年1 月1 日
    調科壹字第09523053570 號鑑定書1 紙附卷可參（見甲○毒
    偵122 卷第15頁），此外，並有扣案之注射針筒及塑膠吸管
    各1 支可為佐證，足認被告前開自白與事實相符，應可採信
    。又被告於94年間，曾因施用毒品案件，經本院裁定送勒戒
    處所觀察、勒戒後，認無繼續施用毒品之傾向，於95年3 月
    13日執行完畢釋放出所，並由臺灣士林地方法院檢察署檢察
    官以94年度核退毒偵字第61號為不起訴處分確定等情，有臺
    灣高等法院被告前案紀錄表1 份在卷可佐，是被告確於觀察
    、勒戒執行完畢後5 年內再施用毒品。從而，本案事證明確
    ，被告犯行洵堪認定，應依法論科。
二、核被告乙○○所為，係犯毒品危害防制條例第10條第1 項之
    施用第一級毒品罪。其施用前、後持有第一級毒品海洛因之
    低度行為，應為施用之高度行為所吸收，不另論罪。爰審酌
    被告有多次施用毒品前科，經觀察、勒戒後，竟又再度施用
    毒品，顯見其意志不堅，無法戒絕毒害，及本件犯罪之動機
    、手段、施用毒品為自戕行為，對身體健康產生危害及犯罪
    後於均能坦承犯行之態度等一切情狀，量處如主文所示之刑
    。又本件被告之犯罪時間係在96年4 月24日以前，雖被告係
    在中華民國九十六年罪犯減刑條例施行後始由本院於97 年4
    月3 日發佈通緝，而於97年7 月15日因緝獲始到案，然與中
    華民國九十六年罪犯減刑條例第5 條所稱不得減刑之情，尚
    屬有間，自仍應依法予以減刑（最高法院81年度臺上字第33
    82號判決參照），爰依中華民國九十六年罪犯減刑條例之規
    定，就前揭所宣告之刑減為如主文所示之刑。
三、扣案之第一級毒品海洛因1 包（驗餘淨重合計0.08公克），
    應依毒品危害防制條例第18條第1 項前段之規定沒收銷燬之
    。另扣案之注射針筒及塑膠吸管各1 支均為被告所有，且為
    供其施用毒品所用之物，業據被告供承在卷，自應依刑法第
    38條第1 項第2 款之規定宣告沒收。
據上論結，應依刑事訴訟法第273 條之1 第1 項、第299 條第1
項前段，毒品危害防制條例第10條第1 項、第18條第1 項前段，
刑法第11條前段、第41條第1 項前段、第38條第1 項第2 款，刑
法施行法第1 條之1 ，中華民國九十六年罪犯減刑條例第2 條第
1 項第3 款、第7 條、第9 條，判決如主文。
本案經檢察官高俊申到庭執行職務。
中    華    民    國    97    年     7    月    31    日
                  刑事第六庭法  官  莊明達
以上正本證明與原本無異。
如不服本判決，應於收受送達後10日內向本院提出上訴書狀，其
未敘述上訴之理由者並得於提起上訴後20日內向本院補提理由書
。（均須按他造當事人之人數附繕本）
                            書記官  陳慧中
中    華    民    國    97    年     7    月    31    日
附錄本判決論罪科刑依據法條全文
毒品危害防制條例第10條
施用第一級毒品者，處6 月以上5 年以下有期徒刑。
施用第二級毒品者，處3 年以下有期徒刑。


司法院資訊處製作；財團法人民間司法改革基金會備份。
